臺灣高等法院刑事裁定
109年度聲字第4861號
聲  請  人  楊哲安



上列聲請人因殺人等案件（本院106年度原上訴字第37號），聲
請檢閱卷證，本院裁定如下：
    主  文
楊哲安准予於預納費用後，付與本院106年度原上訴字第37號案
件之偵查、原審與本院卷宗之影本或電子卷證光碟，但應去除楊
哲安以外之人基本資料（不含姓名）部分，且不得為非正當目的
之使用。
其餘聲請駁回。
    理  由
一、聲請意旨略以：聲請人即受刑人楊哲安因聲請再審、非常上
    訴之用，聲請閱覽本案原始警詢、偵查、第一審至第三審之
    全案影本，包括筆錄暨其影音檔光碟，一切費用由聲請人支
    付等語。
二、准許部分：
(一)聲請人前因殺人罪等案件，經本院以106年度原上訴字第37
    號判決駁回上訴，聲請人不服提起上訴後，由最高法院以10
    8年度台上字第1374號判決駁回上訴確定，並送臺灣新竹地
    方檢察署執行，有卷附被告前案紀錄表可稽。是前開所有案
    卷及證據資料已因確定，脫離法院之管領，移送檢察機關辦
    理執行，本院已非前開實體案卷管理、持有之機關，先予敘
    明。
(二)按被告於審判中得預納費用請求付與卷宗及證物之影本，但
    卷宗及證物之內容與被告被訴事實無關或足以妨害另案之偵
    查，或涉及當事人或第三人之隱私或業務秘密者，法院得限
    制之。被告於審判中經法院許可者，得在確保卷宗及證物安
    全之前提下檢閱之。但有前項但書情形，或非屬其有效行使
    防禦權之必要者，法院得限制之。刑事訴訟法第33條第2項
    、第3項定有明文。該規定於聲請再審之情形，準用之，同
    法第429條之1第3項亦有規定。
(三)聲請人前因殺人罪等案件，經本院以106年度原上訴字第37
    號判決駁回上訴，聲請人不服提起上訴後，由最高法院以10
    8年度台上字第1374號判決駁回上訴確定。聲請人為上開案
    件之被告即受判決人，屬刑事訴訟法第427條第2款所定之再
    審聲請權人，並已敘明因其欲聲請再審所需，聲請閱覽全案
    卷宗影本，包括所有筆錄等語。
(四)揆諸民國109年1月8日刑事訴訟法第429條之1第3項立法理由
    ：「聲請再審無論基於何種事由，接觸並瞭解相關卷證資料
    ，與聲請再審是否有理由，以及能否開啟再審程序，均至關
    重要。原法並未明文規定聲請權人之卷證資訊獲知權，致生
    適用上之爭議，規範尚有未足，爰增訂本條第3項，俾聲請
    權人或代理人得以聲請再審為理由以及在聲請再審程序中，
    準用第33條之規定，向法院聲請獲知卷證資訊」等語，為維
    護聲請人之卷證資訊探知權，原應許可聲請人得在確保卷宗
    及證物安全之前提下，檢閱本院106年度原上訴字第37號全
    部卷宗。然該等實體卷宗及證據資料目前已脫離本院之管領
    如前述，自無從提供與聲請人閱覽。　
(五)聲請人雖僅聲請閱覽卷宗，然其書狀既已提及：願「自費由
    本人在竹監保管金內扣除上述所有費用....」等語，可見其
    除檢閱卷證外，亦有欲列印上開電子卷證之影本或付與複製
    之電子卷證光碟等真意。為免其分次聲請之訟累，就本院於
    審理該案期間所建置並存留之相關電子卷證（即106年度原
    上訴字第37號案件之偵查、原審與本院卷宗），除關於被告
    以外之人之基本資料（不含姓名）部分涉及第三人隱私，應
    由本院予以限制不得付與外，其他電子卷證之內容均准予聲
    請人於預納費用後，付與影本或複製光碟，惟聲請人取得後
    ，不得為非正當目的之使用。　
三、駁回部分：
(一)除本院106年度原上訴字第37號案件之實體案卷及證據資料
    因已脫離本院管領，無法提供檢閱業如前述，應予駁回外，
    該案件之上訴審即最高法院108年度台上字第1374號卷宗，
    亦未經本院掃描建置電子卷證。是本院並未保管或存留上開
    最高法院案件之實體或電子卷證，無從受理聲請人之聲請。
    故聲請人此部分之聲請於法不合，應予駁回。
(二)當事人及依法得聲請閱覽卷宗之人，因主張或維護其法律上
    利益，得於開庭翌日起至裁判確定後6個月內，繳納費用聲
    請法院許可交付法庭錄音或錄影內容。但經判處死刑、無期
    徒刑或10年以上有期徒刑之案件，得於裁判確定後2年內聲
    請，法院組織法第90條之1第1項定有明文。本院106年度原
    上訴字第37號判決業經最高法院於108年5月23日駁回上訴確
    定在案，而該案亦非經判處死刑、無期徒刑或10年以上有期
    徒刑之案件。然聲請人遲至109年12月10日始具狀聲請交付
    該案法庭錄音、錄影光碟，顯然逾越上開規定所定期限，於
    法不合，應予駁回。
(三)法院辦理聲請交付法庭錄音錄影內容應行注意事項第1點明
    定：「法院組織法第90條之1所定之法庭錄音、錄影，係指
    法院內開庭所為之錄音、錄影；警詢、偵查、調解程序或其
    他非關法庭開庭所為之錄音、錄影，均不屬之。」是以，當
    事人及依法得聲請閱覽卷宗之人得聲請交付者，應僅限於法
    庭錄音或錄影內容，而不包括警詢、偵查程序等非關法庭開
    庭所為之錄音、錄影。本件聲請人聲請付與警詢及偵訊錄音
    、錄影檔光碟部分，既均非屬法庭之錄音錄影，本院無從准
    許，亦應予駁回。　
據上論斷，依刑事訴訟法第33條第2項、第429條之1第3項、第220條，裁定如主文。
中　　華　　民　　國　　109 　年　　12　　月　　29　　日
     　　　　　　 刑事第五庭    審判長法　官  王屏夏
                                      法　官  戴嘉清
                                      法　官  林柏泓
以上正本證明與原本無異。
如不服本裁定，應於收受送達後五日內向本院提出抗告狀。
                                      書記官  武孟佳
中　　華　　民　　國　　109 　年　　12　　月　　30　　日